【裁判字號】    97,易,322
【裁判日期】    970321
【裁判案由】    竊盜
【裁判全文】
臺灣士林地方法院刑事判決               97年度易字第322號
公  訴  人  臺灣士林地方法院檢察署檢察官
被      告  乙○○
                    （另案在臺灣臺北監獄執行中）
上列被告因竊盜案件，經檢察官提起公訴（97年度偵字第512 號
），而被告於準備程序中就被訴事實為有罪之陳述，經裁定進行
簡式審判程序，並判決如下：
    主  文
乙○○攜帶兇器竊盜，累犯，處有期徒刑捌月，扣案之老虎鉗壹
支沒收。
    事實及理由
壹、程序部分：
一、按適用簡式審判程序之有罪判決書之製作，準用刑事訴訟法
    第454 條之規定，同法第310 條之2 定有明文。本件經裁定
    進行簡式審判程序，爰依照前開法律規定，準用刑事訴訟法
    第454 條為判決書之製作，先予敘明。
二、次按簡式審判程序之證據調查，不受刑事訴訟法第159 條第
    1 項所定：「被告以外之人於審判外之言詞或書面陳述，不
    得作為證據。」之限制，此見同法第273 條之2 規定甚明，
    據此，本件被害人即證人甲○○於警詢之證述，雖屬被告以
    外之人於審判外所為之陳述，亦得作為證據，併予敘明。
三、又按有罪判決書應記載之「犯罪事實」，應係指符合犯罪構
    成要件之具體社會事實，如被告犯罪之時間、地點、手段以
    及其他該當於犯罪構成要件而足資認定既判力範圍之具體社
    會事實；至於構成要件以外之其他適用法律事實，例如：刑
    罰之加重或減輕事由，可無須在「犯罪事實」欄中記載，僅
    於理由內記載即足（最高法院94年台非第152 號判決參照）
    ，亦予敘明。
貳、實體認定部分：
一、犯罪事實：乙○○於民國96年7 月10日凌晨某時許，攜帶其
    所有客觀上足以對人之生命、身體、安全構成威脅之老虎鉗
    1 把，前往臺北縣淡水鎮番薯里水碓23號「日若山莊社區」
    旁，破壞甲○○所有車號1438-KF 號車之左前駕駛座車門門
    鎖（毀損部分未據告訴），開啟車門後入內竊取汽車音響1
    具，嗣又開啟後車箱，竊取迷彩服1 件及帳蓬1 個，得手後
    逕行離去。旋甲○○於同日清晨6 時20分許，發現車內物品
    遭竊，報警採證，經採得煙蒂1 個及老虎鉗1 支，將煙蒂送
    鑑發現遺留檢體之DNA 型別與乙○○檔存之DNA 型別相符，
    而查悉上情。案經臺北縣政府警察局淡水分局報告臺灣士林
    地方法院檢察署檢察官偵查起訴。
二、上揭犯罪事實，業據被告於本院訊問時就其於前揭時地，攜
    帶老虎鉗1 支，破壞車號1483-KF 號門鎖，竊取汽車音響及
    開啟後車箱竊取喇叭2 個等情坦承不諱，並經證人林家峰於
    警詢及本院審理時證述屬實，另有老虎鉗1 支扣案可證。該
    老虎鉗經本院當庭勘驗結果，為金屬材質，質地堅硬，客觀
    上足以對人之生命、身體及安全構成威脅，此有筆錄在卷可
    稽。而前揭採得之煙蒂，經採取檢體鑑驗比較，檢得之DNA
    型別與被告之型別相符，有內政部警政署刑事警察局96年10
    月11日刑醫字第0960122983號鑑驗書在卷可證，足認被告自
    白應與事實相符，本件事證明確，被告犯行，堪予認定，應
    依法論科。
三、按刑法第321 條第1 項第3 款之攜帶兇器竊盜罪，係以行為
    人攜帶兇器竊盜為其加重條件，此所謂兇器，其種類並無限
    制，凡客觀上足對人之生命、身體、安全構成威脅，具有危
    險性之兇器均屬之，且祇須行竊時攜帶此種具有危險性之兇
    器為已足，並不以攜帶之初有行兇之意圖為必要（最高法院
    79年台上字第5253號判例參照）。本件被告所攜帶之老虎鉗
    為金屬材質，質地堅硬，已經本院勘驗屬實，客觀上自足以
    對人之生命、身體或安全構成威脅，為具有危險性之兇器。
    核被告所為，係犯刑法第321 條第1 項第3 款之加重竊盜罪
    。起訴意旨未及詳查被告所攜帶之工具即為車內查獲之老虎
    鉗，而認被告係犯刑法第320 條第1 項之普通竊盜罪，容有
    未洽，惟此部分基本社會事實同一，應依法變更起訴法條而
    審理之。又被告曾因竊盜案件，經本院以91年度易字第684
    號判決，處有期徒刑2 年，嗣經不服提起上訴，經臺灣高等
    法院以92年度上易字第1284號判決，將原判決撤銷，改判處
    有期徒刑1 年2 月確定。另因竊盜案件，經本院以93年度士
    簡字第970 號判決，處有期徒刑4 月，如易科罰金以銀元30
    0 元折算1 日確定，二者接續執行，甫於94年7 月8 日縮刑
    期滿執行完畢，有臺灣高等法院被告前案紀錄表1 份附卷可
    稽，其於徒刑執行完畢後5 年內，故意再犯本案有期徒刑以
    上之罪，為累犯，應依刑法第47條第1 項規定加重其刑。爰
    審酌被告正值青壯，不思以正途謀取財貨，竟圖不勞而獲，
    攜帶老虎鉗為工具，竊取汽車音響、喇叭、迷彩服及帳蓬，
    惟念及犯罪後已坦承犯行，態度良好，被害人亦表示，希望
    給予被告自新機會，併其生活狀況、品行、智識程度等一切
    情狀，量處如主文所示之刑，以資儆懲。至扣案之老虎鉗1
    支，被告攜之犯案，衡情應屬被告所有供本案犯罪所用之物
    ，爰依刑法第38條第1 項第2 款，宣告沒收。
四、據上論斷，應依刑事訴訟法第273 條之1 第1 項、第299 條
    第1 項前段、第300 條，刑法第321 條第1 項第3 款、第47
    條第1 項、第38條第1 項第2 款，判決如主文。
五、如不服本判決，應於收受送達後10日內向本院提出上訴書狀
    ，其未具體敘述上訴理由者，請於上訴期間屆滿後20日內向
    本院補提理由書狀（均須按他造當事人之人數附繕本）。
本案經檢察官徐名駒到庭執行職務。
中    華    民    國    97    年    3     月    21    日
                  刑事第七庭法  官  周群翔
以上正本證明與原本無異。
                            書記官  劉育君
中    華    民    國    97    年    3     月    21    日
附錄本案論罪科刑法條全文：
中華民國刑法第321條
犯竊盜罪而有左列情形之一者，處6 月以上、5 年以下有期徒刑
：
一、於夜間侵入住宅或有人居住之建築物、船艦或隱匿其內而犯
    之者。
二、毀越門扇、牆垣或其他安全設備而犯之者。
三、攜帶兇器而犯之者。
四、結夥三人以上而犯之者。
五、乘火災、水災或其他災害之際而犯之者。
六、在車站或埠頭而犯之者。
前項之未遂犯罰之。


司法院資訊處製作；財團法人民間司法改革基金會備份。
